【裁判字號】    92,小上,5
【裁判日期】    920714
【裁判案由】    侵權行為損害賠償
【裁判全文】
臺灣花蓮地方法院民事裁定  九十二年度小上字第五號
      上訴人即被上訴人  甲○○.
      上訴人即被上訴人  乙○○.
右當事人間請求侵權行損害賠償事件，上訴人對於中華民國九十二年四月十一日本院
花蓮簡易庭九十一年度花小字第二０八號第一審小額民事判決提起上訴，本院裁定如
左：
    主      文
上訴均駁回。
第二審訴訟費用由上訴人甲○○負擔新台幣壹仟伍佰肆拾元，由上訴人乙○○負擔新
台幣貳佰玖拾貳元。
    理      由
一、按對於小額程序之第一審裁判，得上訴於管轄之地方法院，對於前項第一審裁判
    之上訴或抗告，非以其違背法令為理由，不得為之；上訴狀內應記載上訴理由，
    表明下列各款事項：一原判決所違背之法令及其具體內容，二依訴訟資料可認為
    原判決有違背法令之具體事實；又民事訴訟法第四百六十八條及第四百六十九條
    第一款至第五款之規定，於小額事件之上訴程序準用之，民事訴訟法第四百三十
    六條之二十四、第四百三十六條之二十五及第四百三十六條之三十二第二項分別
    定有明文。次按當事人依民事訴訟法第四百六十八條規定以第二審判決有不適用
    法規或適用法規不當者為上訴理由時，其上訴狀或理由書應有具體之指摘，並揭
    示該法規之條項或其內容，若係成文法以外之法則，應揭示該法則之旨趣，倘為
    司法院之解釋或本院之判例，則應揭示該判解之字號或其內容，如依民事訴訟法
    第四百六十九條所列各款事由提起第三審上訴者，其上訴狀或理由書，應揭示合
    於該條款之事實，上訴狀或理由書如未依此項方法表明，或其所表明者，顯與上
    開法條規定之情形不相合時，即難認為已對第二審判決之違背法令有具體之指摘
    ，其上訴自難認為合法，最高法院七十一年臺上字第三一四號判例著有明文。
二、本件上訴人即被上訴人甲○○、乙○○之上訴理由分別為：
    (一)上訴人即被上訴人甲○○對本院九十一年度花小字第二０八號第一審小額民事
      判決提起上訴，並指稱：(1)民事判決係以台灣高等法院花蓮分院九十一年度上
      易字第三二號判處上訴人有罪確定為其依據，惟民事判決獨立於刑事判決之外
      ，不受其拘束，上訴人並未曾對被上訴人乙○○有何恐嚇行為，反係無端遭其
      辱恐嚇誣指，本案發生之確實過程是秀戀服飾陳秀戀、謝津源夫妻、佳佳棉
      被行林惠玲、慧玲孕婦裝周慧玲均目擊係刑事告訴人騎機車猛按喇叭故意挑釁
      ，上訴人走避黃昏市場內，並請警員處理，告訴人之妹魏小惠並不在場，其指
      證顯與事實不符。(2)民法第一百九十五條第一項段規定，不法侵害他人之身體
      、健康、名譽、自由等法益而情節重大者，被害人雖非財產上之損害，亦得請
      求賠償，本件刑事部分，上訴人遭判刑處罰金三千元，緩刑二年，被害人所受
      侵害情節不重，顯與法條規定之「情節重大」不符等情，因認原判決有所不當
      。
    (二)上訴人即被上訴人乙○○對本院上開小額民事判決提起上訴，指稱：因被上訴
      人甲○○對原判決不服提起上訴，為此，上訴人乙○○亦對原判決敗訴部分提
      起上訴，然並未表示原判決有何不當之處等語。
三、本院經查：(1)上訴人甲○○所提抗辯之上開事實及法律上意見，均已經原審審查
    認定後，依調查證據之結果，就上訴人甲○○恐嚇被上訴人乙○○之情節如何，
    與應證事實之關聯如何，以及取捨之原因如何，詳予記明於判決，並敘明：被告
    故意不法侵害原告之自由權，被告可歸責之程度，原告所受意思自由之侵害甚鉅
    ，兩造訟多年等情，認原告請求慰藉金九萬元為相當，並認其抗辯為無理由等
    情，亦有九十一年度花小字第二０八號判決書可認，且核與刑事判決所認上訴人
    甲○○對被上訴人乙○○涉犯刑法第三百零五條之恐嚇危害安全罪之事實相符，
    亦有臺灣高等法院花蓮分院九十一年度上易字第三二號刑事判決書在卷足認，應
    認原審已就上訴人實際加害被上訴人自由權情形與其訟多年之影響重大加以論
    述，則原審所認並無判決不備理由之處；至於不法侵害他人名譽、自由等人格法
    益之所謂情節重大與刑事判刑輕重並無關聯，上訴人就此尚有誤解。(2)至於上訴
    人乙○○更未對原判決之事實及法律見解有何指摘，已如上訴，足見上訴人甲○
    ○、乙○○均未針對原審判決有何判決違背法令之情形，為具體指摘，而係針對
    原審已經斟酌之事實為其抗辯之理由。依首揭規定及說明，本件上訴人二人所提
    上訴均為不合法，應予駁回。
四、結論：本件上訴為不合法，依民事訴訟法第四百三十六條之三十二第一項、第二
    項、第四百四十四條第一項前段、第九十五條、第七十八條、第四百三十六條之
    十九，裁定如主文。
中      華      民      國    九十二    年      七      月      十四    日
                              臺灣花蓮地方法院民事庭
~B審判長法  官  湯文章
~B      法  官  饒金鳳
~B      法  官  吳順龍
右正本證明與原本無異。
本件不得上訴第三審（參見民事訴訟法第四百三十六條之二、第四百六十六條）。
~B法院書記官    陳賜福
中      華      民      國    九十二    年      七      月      十五    日


司法院資訊處製作；財團法人民間司法改革基金會備份。
